臺灣板橋地方法院刑事判決　　　　　　 100年度訴字第2526號
公　訴　人　臺灣板橋地方法院檢察署檢察官
被　　　告　王威力
上列被告因竊盜等案件，經檢察官提起公訴(100年度偵字第19855
、20910 、24097 、24486 號），被告於準備程序中就被訴事實
為有罪之陳述，經本院合議庭裁定由受命法官獨任進行簡式審判
程序，並判決如下：
    主  文
王威力犯如附表所示之罪，各處如附表所示之刑。應執行有期徒
刑貳年貳月。信用卡簽單紙上偽造之「莊孟亭」署名枚沒收
。
    事  實
一、王威力前(一)因傷害案件，經臺灣桃園地方法院以94年度桃簡
    字第1801號判決判處有期徒刑3月，如易科罰金，以銀元300
    元折算1 日確定。(二)因傷害案件，經臺灣臺北地方法院以94
    年度簡字第636 號判決判處有期徒刑5 月，如易科罰金，以
    銀元300 元折算1 日確定。(三)因施用毒品案件，經臺灣臺北
    地方法院以94年度易字第2010號判決判處有期徒刑4 月確定
    ，及因傷害、違反槍砲彈藥刀械管制條例等案件，分別經本
    院以95年度訴字第177 號、第117 號判決判處有期徒刑2 年
    、有期徒刑2 年，併科罰金新臺幣（下同）10萬元，如易服
    勞役，以新臺幣1000元折算1 日確定，又因竊盜案件，經臺
    灣高等法院以95年度上易字第246 號判決判處有期徒刑2 年
    5 月，上開四罪經本院以96年度聲減字第6086號裁定就得減
    刑部分減刑後，其有期徒刑部分定應執行有期徒刑4 年4 月
    確定，與所犯前述(一)、(二)之罪所受宣告之刑接續執行，於民
    國99年11月2 日執行完畢。詎未知悛悔，而為附表所示行為
    。嗣經邱立坤、陳錦瑤、廖紜英、莊孟亭、劉心潔報警處理
    ，為警調閱監視錄影畫面，循線查獲，並於100 年7 月21日
    上午9 時40分許，在新北市○○區○○路3 段168 號7 樓王
    威力住處，扣得現金16200 元（發還莊孟亭）。
二、案經邱立坤、劉心潔訴由新北市政府警察局海山分局、陳錦
    瑤、廖紜英訴由新北市政府警察局永和分局及中國信託商業
    銀行訴由新北市政府警察局中和第二分局移送臺灣板橋地方
    法院檢察署檢察官偵查起訴。
    理  由
一、上揭事實，業據被告王威力於警詢、檢察官訊問及本院審理
    時坦承不諱，核與證人邱立坤、陳錦瑤、廖紜英、劉心潔、
    莊孟亭、李念祖、胡雅芬於警詢時，及證人鄒仲庠於檢察官
    訊問時具結證述之情節相符，並有監視錄影翻拍照片20幀、
    信用卡簽單3 紙、中國信託商業銀行冒用明細、贓物認領保
    管單各1 件附卷可資佐證，俱徵被告前揭不利於己之自白與
    事實相符。綜上，本案事證明確，被告犯行堪予認定。
二、核被告所為，各係犯如附表所示之罪。附表編號4 (一)、(二)部
    分，被告偽造署名為偽造私文書之階段行為，又偽造私文書
    後持以行使，其偽造之低度行為，應為行使之高度行為所吸
    收，均不另論罪；又被告以冒名使用信用卡之方式，施用詐
    術，觸犯行使偽造私文書、詐欺取財二罪，各係想像競合犯
    ，應依刑法第55條規定，分別從一重之行使偽造私文書罪論
    處。附表編號3 部分，被告在餐飲店員工休息室內二度行竊
    ，其時間、空間密切相連，顯係基於單一之犯罪目的，賡續
    而為，為接續犯，應評價為一竊盜罪。附表編號4 (一)部分，
    被告基於單一犯罪目的，數分鐘內在同一商店接連2 次刷卡
    購物，彼此間獨立性極為薄弱，亦應評價為接續犯，僅論以
    一行使偽造私文書罪。附表編號4 (三)部分，被告持莊孟亭所
    有之信用卡消費，著手實施詐欺取財之行為，然因信用額度
    不足，未能得逞，為未遂犯，依刑法第25條第2 項規定，減
    輕其刑。被告前後二次侵入住宅竊盜、三次竊盜、二次行使
    偽造私文書、一次詐欺取財未遂犯行，犯意各別，行為互殊
    ，應予分論併罰。又被告有如前所述論罪科刑之執行紀錄，
    有臺灣高等法院被告前案紀錄表可佐，其於徒刑執行完畢後
    5 年內故意再犯上開有期徒刑以上之罪，為累犯，應依刑法
    第47條第1 項規定，加重其刑，附表編號4 (三)部分，並依刑
    法第71條第1 項規定，與未遂犯先加後減之。爰審酌被告正
    值青壯，非無謀生能力，不思正道取財，恣意行竊，並冒用
    他人信用卡消費，欠缺尊重他人財產權益之守法觀念，應嚴
    予非難，兼衡被告之素行、智識程度，其犯罪之動機、目的
    、手段、所獲利益，及被告侵入住宅竊盜，對社會治安所肇
    危害，暨被告犯罪後已將部分財物返還被害人莊孟亭、胡雅
    芬，並坦承犯行之態度等一切情狀，分別量處如主文所示之
    刑，並定其應執行之刑，資為懲儆。信用卡簽單3 紙上偽造
    之「莊孟亭」署名各1 枚，為偽造之署押，不問屬於犯人與
    否，應依刑法第219 條規定沒收之。
據上論斷，應依刑事訴訟法第273 條之1 第1 項、第299 條第1
項前段，刑法第216 條、第210 條、第219 條、第320 條第1 項
、第321 條第1 項第1 款、第339 條第1 項、第3 項、第55條、
第47條第1 項、第25條、第51條第5 款、第9 款，刑法施行法第
1 條之1 ，判決如主文。
本案經檢察官范孟珊到庭執行職務。
中    華    民    國   100    年    12    月    30    日
                  刑事第十七庭  法  官  廖怡貞
上列正本證明與原本無異。
如不服本判決，應於判決送達後10日內敘明上訴理由，向本院提
出上訴狀 (應附繕本) ，上訴於臺灣高等法院。其未敘述上訴理
由者，應於上訴期間屆滿後20日內向本院補提理由書「切勿逕送
上級法院」。
                                書記官  林惠齡
中    華    民    國   101    年    1     月    6     日
附錄本件論罪科刑法條全文
中華民國刑法第210條
（偽造變造私文書罪）
偽造、變造私文書，足以生損害於公眾或他人者，處5 年以下有
期徒刑。
中華民國刑法第216條
（行使偽造變造或登載不實之文書罪）
行使第210 條至第215 條之文書者，依偽造、變造文書或登載不
實事項或使登載不實事項之規定處斷。
中華民國刑法第320條
（普通竊盜罪、竊佔罪）
意圖為自己或第三人不法之所有，而竊取他人之動產者，為竊盜
罪，處5 年以下有期徒刑、拘役或500 元以下罰金。
意圖為自己或第三人不法之利益，而竊佔他人之不動產者，依前
項之規定處斷。
前二項之未遂犯罰之。
中華民國刑法第321條
（加重竊盜罪）
犯竊盜罪而有下列情形之一者，處6 月以上、5 年以下有期徒刑
，得併科新臺幣10萬元以下罰金：
一、侵入住宅或有人居住之建築物、船艦或隱匿其內而犯之者。
二、毀越門扇、牆垣或其他安全設備而犯之者。
三、攜帶兇器而犯之者。
四、結夥三人以上而犯之者。
五、乘火災、水災或其他災害之際而犯之者。
六、在車站、埠頭、航空站或其他供水、陸、空公眾運輸之舟、
    車、航空機內而犯之者。
前項之未遂犯罰之。
中華民國刑法第339條
（普通詐欺罪）
意圖為自己或第三人不法之所有，以詐術使人將本人或第三人之
物交付者，處5 年以下有期徒刑、拘役或科或併科1000元以下罰
金。
以前項方法得財產上不法之利益或使第三人得之者，亦同。
前二項之未遂犯罰之。
┌─────────────────────────────────────┐
│附表                                                                      │
├──┬───────────────────┬─────┬────────┤
│編號│犯罪事實                              │所犯法條  │主文            │
├──┼───────────────────┼─────┼────────┤
│1   │王威力意圖為自己不法之所有，於100 年6 │刑法第321 │王威力侵入住宅竊│
│    │月15日晚間7 時許，在新北市○○區○○路│條第1 項第│盜，累犯，處有期│
│    │2 段226 巷3 號邱立坤住處，自其未上鎖之│1 款侵入住│徒刑捌月。      │
│    │大門侵入該址，徒手竊取筆記型電腦1 台得│宅竊盜罪。│                │
│    │手。旋於翌日將之變賣，得款供己花用。  │          │                │
├──┼───────────────────┼─────┼────────┤
│2   │王威力意圖為自己不法之所有，於100 年6 │刑法第320 │王威力竊盜，累犯│
│    │月17日上午5 時10分許，在新北市板橋區陽│條第1 項竊│，處有期徒刑月│
│    │明街55號網路咖啡店內，徒手竊取櫃檯處由│盜罪。    │。              │
│    │該店員工劉心潔保管之現金2800元得手。  │          │                │
├──┼───────────────────┼─────┼────────┤
│3   │王威力意圖為自己不法之所有，於100 年6 │刑法第320 │王威力竊盜，累犯│
│    │月18日上午5 時13分至6 時5 分許間，在新│條第1 項竊│，處有期徒刑肆月│
│    │北市○○區○○路2 段239 之2 號摩斯漢堡│盜罪。    │。              │
│    │餐飲店內，接續2 次進入該址4 樓員工休息│          │                │
│    │室，徒手竊取陳錦瑤所有之皮夾1 只（內有│          │                │
│    │國民身分證、全民健康保險卡、駕駛執照、│          │                │
│    │行車執照、信用卡、照片及現金約8000元等│          │                │
│    │物品）及廖紜英所有之皮夾1 只（內有國民│          │                │
│    │身分證、全民健康保險卡、駕駛執照、金融│          │                │
│    │卡及現金約200 元等物品）得手。        │          │                │
├──┼───────────────────┼─────┼────────┤
│4   │王威力意圖為自己不法之所有，於100 年7 │刑法第320 │王威力竊盜，累犯│
│    │月13日中午12時36分許，在新北市中和區連│條第1 項竊│，處有期徒刑月│
│    │城路168 號8 樓科嘉國際股份有限公司接待│盜罪。    │。              │
│    │櫃檯處，徒手竊取莊孟亭所有之皮夾1 只（│          │                │
│    │內有中國信託商業銀行信用卡1 枚、花旗銀│          │                │
│    │行信用卡、金融卡、駕駛執照、行車執照、│          │                │
│    │國民身分證、全民健康保險卡、台胞證、護│          │                │
│    │照、現金約17000 元等物品）得手，旋即離│          │                │
│    │去。復為下列行為：                    ├─────┼────────┤
│    │(一)王威力基於行使偽造私文書及意圖為自己│刑法第216 │王威力行使偽造私│
│    │  不法所有之犯意，於同日下午1 時57分、│條、第210 │文書，足以生損害│
│    │  2 時1 分許，持莊孟亭所有之中華信託商│條行使偽造│於他人，累犯，處│
│    │  業銀行信用卡（卡號0000000000000000）│私文書罪、│有期徒刑月。信│
│    │  ，在新北市○○區○○路214 號生活工廠│第339 條第│用卡簽單貳紙上偽│
│    │  新莊店內，冒用莊孟亭名義刷卡4984元、│1 項詐欺取│造之「莊孟亭」署│
│    │  299 元購物，接續在信用卡簽單2 紙上，│財罪。    │名貳枚沒收。    │
│    │  偽造「莊孟亭」之簽名各1 枚，表彰莊孟│          │                │
│    │  亭本人使用信用卡消費之旨，以此方式，│          │                │
│    │  偽造信用卡簽單之私文書2 紙，足生損害│          │                │
│    │  於莊孟亭及中國信託商業銀行，再將之交│          │                │
│    │  付該店員工核對完成刷卡手續，而為行使│          │                │
│    │  ，致該名員工陷於錯誤，交付所購買之商│          │                │
│    │  品。                                ├─────┼────────┤
│    │(二)王威力基於行使偽造私文書及意圖為自己│刑法第216 │王威力行使偽造私│
│    │  不法所有之犯意，於同日下午3 時10分許│條、第210 │文書，足以生損害│
│    │  ，持莊孟亭所有之前開中國信託商業銀行│條行使偽造│於他人，累犯，處│
│    │  信用卡，在新北市○○區○○路1 段29號│私文書罪、│有期徒刑月。信│
│    │  新寶島運動廣場店內，冒用莊孟亭名義刷│第339 條第│用卡簽單壹紙上偽│
│    │  卡6100元購物，而在信用卡簽單1 紙上，│1 項詐欺取│造之「莊孟亭」署│
│    │  偽造「莊孟亭」之簽名1 枚，表彰莊孟亭│財罪。    │名壹枚沒收。    │
│    │  本人使用信用卡消費之旨，以此方式，偽│          │                │
│    │  造信用卡簽單之私文書1 紙，足生損害於│          │                │
│    │  莊孟亭及中國信託商業銀行，再將之交付│          │                │
│    │  店員核對完成刷卡手續，而為行使，致該│          │                │
│    │  名員工陷於錯誤，交付所購買之商品。  ├─────┼────────┤
│    │(三)王威力意圖為自己不法之所有，於同日下│刑法第339 │王威力意圖為自己│
│    │  午3 時34分許，持上開莊孟亭所有之中國│條第3 項、│不法之所有，以詐│
│    │  信託商業銀行信用卡，在新北市板橋區國│第1 項詐欺│術使人將本人之物│
│    │  泰街84號克拉美珠寶銀樓，冒用莊孟亭名│取財未遂罪│交付未遂，累犯，│
│    │  義刷卡30200 元購物，以此方式，施用詐│。        │處有期徒刑貳月。│
│    │  術，然因其消費金額已逾信用額度，致未│          │                │
│    │  得逞。                              │          │                │
├──┼───────────────────┼─────┼────────┤
│5   │王威力意圖為自己不法之所有，於100 年8 │刑法第321 │王威力侵入住宅竊│
│    │月3 日下午5 時30分許，侵入新北市板橋區│條第1 項第│盜，累犯，處有期│
│    │新海路109 巷1 弄5 號1 樓胡雅芬租住處，│1 款侵入住│徒刑柒月。      │
│    │徒手竊取筆記型電腦1 台得手。          │宅竊盜罪。│                │
└──┴───────────────────┴─────┴────────┘